【裁判字號】    97,桃簡,2725
【裁判日期】    980317
【裁判案由】    贓物等
【裁判全文】
臺灣桃園地方法院刑事判決            97年度桃簡字第2725號
聲  請  人  臺灣桃園地方法院檢察署檢察官
被      告  乙○○
上列被告因違反槍砲彈藥刀械管制條例等案件，經檢察官聲請以
簡易判決處刑（97年度偵字第9861），本院判決如下：
    主   文
乙○○未經許可，持有刀械，累犯，處有期徒刑參月，如易科罰
金，以新臺幣壹仟元折算壹日。扣案十字弓、手指虎各壹把及十
字弓箭捌拾柒支均沒收。又收受贓物，處拘役肆拾日，減為拘役
貳拾日，如易科罰金，以銀元參百元即新臺幣玖佰元折算壹日。
又損壞他人之玻璃，足以生損害於他人，累犯，處有期徒刑參月
，如易科罰金，以新臺幣壹仟元折算壹日。所處有期徒刑部分，
應執行有期徒刑伍月，如易科罰金，以新臺幣壹仟元折算壹日。
扣案十字弓、手指虎各壹把及十字弓箭捌拾柒支均沒收。
    事   實
一、黃薪峰前因傷害案件，經本院於民國94年2 月21日以94年度
    桃簡字第93號判處有期徒刑2 月確定，於94年6 月10日易科
    罰金執行完畢。
二、黃薪峰明知手指虎及十字弓係槍砲彈藥刀械管制條例所列之
    管制刀械，非經主管機關許可不得持有，竟於民國76年間，
    在臺北市西門町附近某體育用品社，分以新臺幣2000元、
    800 元之代價購得十字弓、手指虎各1 把及十字弓箭87支後
    ，而未經許可持有之。
三、黃薪峰明知真實姓名年籍均不詳之成年男子，於90年間某日
    ，在不詳地點所交付號碼為Ｑ7 －9442（為呂育樹所有，於
    89 年10 月2 日在桃園縣桃園市○○路與民安路口遭不詳人
    士所竊）及ＤＧ－6971號（為甲○○所有，於九十年一月三
    日在桃園縣龜山鄉○○路37巷5 號遭不詳人士所竊）之車牌
    ，均屬來路不明之贓物，竟仍基於收受贓物之犯意而收受之
    。
四、黃薪峰因與任職於丙○○所經營位於桃園縣桃園市○○○街
    616 號1 樓ＰＵＢ之女店員丁○○有感情糾紛，心生不滿，
    竟基於恐嚇及毀損之犯意，於97年1 月31日晚上8 時許，駕
    駛車牌號碼為Ｖ7 －9713號之自用小客車至該店門口，持不
    詳器械朝該店門口射擊二發，除損壞該處門口玻璃致令不堪
    用，足以生損害於丙○○外，並以此示警，以將加害財產之
    事，恐嚇丁○○致其心生畏懼，而危害其安全。經臺灣桃園
    縣政府警察龜山分局於97年4 月21日持本院所核發之搜索票
    至黃薪峰位於桃園縣桃園市○○路319 號住處，當場查獲前
    揭十字弓、手指虎各一把、十字弓箭87支及前揭車牌2 面，
    因而查獲上情。
五、案經丙○○、丁○○訴由桃園縣政府警察局龜山分局報告臺
    灣桃園地方法院檢察署檢察官聲請簡易判決處刑。
    理  由
一、違反槍砲彈藥刀械管制條例及收受贓物部分：
    訊之被告黃薪峰對於前揭違反槍砲彈藥刀械管制條例及收受
    贓物之犯行部分，於本院調查時均坦承不諱，而就扣案之手
    指虎及十字弓經送鑑結果，認確均屬槍砲藥刀械管制條例所
    列管之刀械無訛，此有桃園縣政府警察局函一紙在卷足憑，
    另號碼為Ｑ7 －9442之車牌係呂育樹所有，然於89年10月2
    日在桃園縣桃園市○○路與民案路口遭竊及ＤＧ－6971號車
    牌，為甲○○所有，於90年1 月3 日在桃園縣龜山鄉○○路
    37巷5 號前遭竊等情，除據呂育樹、甲○○供述在卷外，並
    有前揭車牌二面扣案可資佐證，綜上所述，被告黃薪峰違反
    槍砲彈藥刀械管制條例及收受贓物犯行部分，堪以認定。
二、毀損及恐嚇部分：
    訊之被告黃薪峰矢口否認有何毀損及恐嚇之犯行，辯稱：伊
    於97年1月31日晚上8時在家，並未外出云云。惟查：
  (一)被告有於上開時間，駕駛車牌號碼為Ｖ7 －9713號之自小客
    貨車，至前開地點，持不明物品朝呂慧玟所經營之ＰＵＢ店
    射擊二發致ＰＵＢ店門口玻璃破損乙節，業據證人丁○○及
    丙○○、呂翌岑即案發時亦在店內之員工於警詢及偵查中證
    述明確，並有現場照片八幀在卷足憑。被告於偵查中已明確
    陳稱：車牌號碼為Ｖ7 －9713號之自用小客車僅有其個人在
    使用，未曾借用他人等語明確，而證人丁○○於警詢中已明
    確指述被告當天即係駕駛車牌號碼為Ｖ7 －9713號之自用小
    客貨車等語，證人呂翌岑於偵查中雖無法具體陳述被告所駕
    駛自小客車之車牌號碼，然其亦明確陳述：被告當日係駕駛
    銀色休旅車等語明確，依卷附車籍查詢基本資料詳細畫面記
    載（詳見97年度偵字第9861號卷第67頁），被告所駕前揭自
    小客貨車，顏色為銀色，車身式樣確為箱式無訛，是證人呂
    翌岑指述被告當日所駕之車子確與被告所有前揭自小客貨車
    相符，參酌被告前未曾駕車搭載證人呂翌岑外出，此業據被
    告於本院調查時陳述在卷，是證人呂翌岑自無可能知悉被告
    所駕車輛之外觀為何，然其既可具體指出，顯見其所述所屬
    虛妄，應值採信。
  (二)被告雖以前詞置辯，然被告於本院調查時自承於案發當時所
    使用之行動電話號碼為0000000000，而依卷附該號碼之雙向
    聯紀錄觀之，於97年1 月31日晚上8 時許，該號碼之收發話
    地點係在桃園縣桃園市○○路1155號17樓之1 室（詳見97年
    度偵字第9861號卷第80頁），而經本院函詢電信業者，本件
    案發地點手機訊基地台位置即係在桃園縣桃園市○○路1154
    號17樓之1 室，此有遠傳電信股份有限公司函文一紙在卷足
    憑，足徵被告於97年1 月31日晚上8 時許，確有在上址附近
    活動，是被告辯稱：於案發之際伊在家並未外出乙節云云，
    不足採信。
三、綜上所述，本件事證明確，被告前揭所辯無非事後卸責之詞
    ，不足採信，被告犯行洵堪認定，應依法論科。
四、論罪科刑部分：
  (一)被告未經許可持有十字弓及手指虎部分，均係違反槍砲彈藥
    刀械管制條例第14條第3 項之未經許可持有刀械罪。被告以
    一購買行為而同時持有前揭十字弓及手指虎，為想像競合犯
    ，應論以一罪。而按未經許可持有手槍，其持有之繼續，為
    行為之繼續，亦即一經持有手槍，罪已成立，但其完結須繼
    續至持有行為終了時為止。其間法律縱有變更，然其行為既
    繼續實施至新法施行以後，即與犯罪後法律有變更之情形不
    同，不生新舊法比較適用之問題（最高法院95年台上字第22
    50號判決意旨可資參照）；亦即，於連續、接續或繼續犯之
    行為過程中，遇有刑罰之法律變更時，其一部行為涉及舊法
    ，一部行為涉及新法者，仍應依最後行為時之法律處斷，不
    發生新舊法比較適用問題（最高法院96年度台上字第4909號
    判決要旨參照）。查以，被告最初持有本件扣案刀械之時間
    為76年間，雖係在刑法修正公布施行前，然其持有行為繼續
    至97年4 月11日始被查獲，其持有行為之終了既係在94年2
    月2 日修正刑法之施行日之後，自無行為後法律變更可言，
    毋庸為新舊法律比較適用，應逕適用裁判時即修正後刑法規
    定論處。另本件被告有如事實欄所載之有期徒刑執行紀錄，
    此有臺灣高等法院被告前案紀錄表一份在卷足憑，被告所為
    持有行為橫跨前案有期徒刑執行完畢之前後，既未逾5 年，
    仍屬累犯，自應依刑法第47條第1 項規定，加重其刑（最高
    法院89年台上字第392 號判決意旨可資參照）。
  (二)收受贓物部分：
    核被告收受屬贓物之車牌二面部分，係犯刑法第349 條第1
    項之收受贓物罪。按收受贓物罪於收受行為完畢時其犯罪即
    已完成，其後之佔有該贓物乃犯罪之狀態繼續，而非行為繼
    續，是本件被告於90年間某日收受前開屬贓物之車牌，雖其
    於97年4 月11日始為警查獲，然其犯罪行為於90年間即已完
    成，是被告行為後，刑法業於94年2 月2 日修正公布，並於
    95年7 月1 日施行，而刑法第349 條第1 項之罪，法定刑為
    3 年以下有期徒刑、拘役或500 元以下罰金，就法定罰金刑
    部分，依95年6 月14日修正公布，95年7 月1 日施行之刑法
    施行法第1 條之1 規定「中華民國94年1 月7 日刑法修正後
    ，刑法分則編所定罰金之貨幣單位為新臺幣。94年1 月7 日
    刑法修正時，刑法分則編未修正之條文定有罰金刑者，自94
    年1 月7 日刑法修正施行後，就其所定數額提高為30倍。但
    72年6 月26日至94年1 月7 日新增或修正之條文，就其所定
    數額提高為3 倍」，經比較結果關於法定刑最高罰金部分，
    修正前後規定並無不同（新法以新臺幣為貨幣單位，修正施
    行後，就其所定數額提高為30倍，實際與行為時法罰金刑相
    同），不生法律變更比較問題，此部分應依法律一般適用原
    則逕依裁判時法即刑法施行法第1 條之1 第1 項、第2 項前
    段之規定。又修正前刑法第33條第5 款原規定：「罰金：1
    元以上」，依罰金罰鍰提高標準條例第1 條前段規定提高10
    倍，及現行法規所定貨幣單位折算新台幣條例第2 條換算為
    新臺幣結果，為30元以上，而修正後則規定：「罰金：新臺
    幣1 千元以上，以百元計算之」，已將科處罰金之最低額提
    高至新臺幣1 千元以上，就法定刑最低罰金部分，修正後之
    規定顯非較有利於被告，故依現行即修正後刑法第2 條第1
    項前段規定，此部分應適用修正前刑法第33條第5 款之規定
    。核被告所為，係犯刑法第349 條第1 項之收受贓物罪。又
    被告以1 個收受行為，同時持有上開二車牌，侵害不同被害
    人之財產法益，為想像競合犯，應依修正後刑法第55條規定
    ，從一重收受贓物罪處斷（按修正前刑法第55條規定『一行
    為而觸犯數罪名，從一重處斷』，此即學理上所稱之想像競
    合犯，雖經修正為『一行為而觸犯數罪名者，從一重處斷。
    但不得科以較輕罪名所定最輕本刑以下之刑』，惟此最低度
    刑科刑之限制核屬法理之明文化，非屬法律變更，不生新舊
    法比較之問題，應逕依裁判時法論處）。另就易科罰金部分
    ，被告行為時之刑法第41條第1 項前段規定：「犯最重本刑
    為5 年以下有期徒刑以下之刑之罪，而受6 個月以下有期徒
    刑或拘役之宣告，因身體、教育、職業、家庭之關係或其他
    正當事由，執行顯有困難者，得以1 元以上3 元以下折算1
    日，易科罰金」，再依行為時之之罰金罰鍰提高標準條例第
    2 條前段（現已刪除）規定，就其原定數額提高為100 倍折
    算1 日。本件被告行為時之易科罰金折算標準，應以銀元30
    0 元折算1 日，經折算後應以新臺幣900 元折算為1 日。惟
    95年7 月1 日修正公布施行之刑法第41條第1 項前段則規定
    ：「犯最重本刑為5 年以下有期徒刑以下之刑之罪，而受6
    個月以下有期徒刑或拘役之宣告者，得以新臺幣1,000 元、
    2,000 元或3,000 元折算1 日，易科罰金」，比較修正前後
    之易科罰金折算標準，以95年年7 月1 日修正公布施行前之
    規定，較有利於被告，故依修正前刑法第41條第1 項前段、
    修正前罰金罰鍰提高標準條例第2 條前段，諭知易科罰金之
    折算標準。末查，中華民國九十六年罪犯減刑條例業於96
    年7 月16日施行，本件被告收受贓物犯罪時間均係在96年4
    月24日以前，合於該條例第2 條第1 項第3 款之規定，應依
    該規定減其刑期二分之一，並仍就減得之刑再諭知易科罰金
    之折算標準。
  (三)恐嚇及毀損部分：
    核被告所為，係刑法第305 條之恐嚇罪及第354 條之毀損罪
    。被告以一射擊行為，同時觸犯上開二罪，侵害二不同之法
    益，為想像競合犯，應從一重論以毀損罪。又被告有如事實
    欄所載之有期徒刑執行記錄，其於有期徒刑執行完畢後，五
    年內故意再犯本件有期徒刑以上之罪，為累犯，應依刑法第
    47條第1項規定，加重其刑。
  (四)被告所犯上開三罪，犯意各別，行為互殊，應分論併罰之。
    並就宣告有期徒部分定其應執行之刑及易科罰金之折算標準
    。
  (五)扣案之十字弓及手指虎1 把，均屬違禁物，應依刑法第38條
    第1 項第1 款之規定宣告沒收。另扣案之十字弓箭87支，雖
    非十字弓之成分，惟常助十字弓效用，應認係其從物，依從
    隨主原則，應並予宣告沒收（刑事法律問題研究第7 輯第40
    至42頁意旨參照）。
四、應依刑事訴訟法第449 條第1 項、第450 條第2 項，槍砲彈
    藥刀械管制條例第14條第3 項，刑法第2 條第1 項前段、第
    11條前段，刑法第349 條第1 項、第305 條、第354 條，修
    正前刑法第41條第1 項前段，修正前罰金罰鍰提高標準條例
    第2 條，修正後刑法第38條第1 項第1 款、第41條第1 項前
    段、第47條第1 項、51條第5 款、第55條，現行法規所定貨
    幣單位折算新台幣條例第2 條，刑法施行法第1 條之1 第1
    項、第2 項前段，中華民國九十六年罪犯減刑條例第2 條第
    1 項第3 款、第7 條、第9 條，逕以簡易判決處如主文所示
    之刑。
五、如不服本判決，應於送達後10日內向本院提出上訴狀，上訴
    於本院合議庭。
中    華    民    國    98    年    3     月    17    日
        臺灣桃園地方法院刑事第三庭
           法  官  柯姿佐
以上正本證明與原本無異
如不服本判決應於判決書送達之翌日起10日內，向本院提出上訴
狀（應附繕本）。
           書記官  王明玉
中    華    民    國    98    年    3     月    19    日
中華民國刑法第349條
（普通贓物罪）
收受贓物者，處 3 年以下有期徒刑、拘役或 5 百元以下罰金。
搬運、寄藏、故買贓物或為牙保者，處 5 年以下有期徒刑、拘役
或科或併科 1 千元以下罰金。
因贓物變得之財物，以贓物論。
中華民國刑法第305條
（恐嚇危害安全罪）
以加害生命、身體、自由、名譽、財產之事，恐嚇他人致生危害
於安全者，處2 年以下有期徒刑、拘役或3 百元以下罰金。
中華民國刑法第354條
（毀損器物罪）
毀棄、損壞前二條以外之他人之物或致令不堪用，足以生損害於
公眾或他人者，處2 年以下有期徒刑、拘役或5 百元以下罰金。


司法院資訊處製作；財團法人民間司法改革基金會備份。
